【裁判字號】    97,上易,3163
【裁判日期】    980820
【裁判案由】    詐欺
【裁判全文】
臺灣高等法院刑事判決                97年度上易字第3163號
上  訴  人
即  被  告  戊○○
選任辯護人  薛欽峰律師
            楊宗翰律師
上列上訴人因詐欺案件，不服臺灣臺北地方法院97年度易字第25
15號，中華民國97年11月13日第一審判決（起訴案號：臺灣臺北
地方法院檢察署97年度偵字第10889 號），提起上訴，本院判決
如下：
    主  文
原判決撤銷。
戊○○犯如附表一所示詐欺取財罪，共陸罪，各處如附表一所示
之刑。應執行有期徒刑拾月，如易科罰金，以新臺幣壹仟元折算
壹日。
被訴於民國九十六年二月間向乙○○詐欺取財部分無罪。
    事  實
一、戊○○因經濟窘迫，亟需用錢，其明知並無位於臺北市○○
    路某處之車位及宜蘭縣某處小木屋可供投資，竟各基於意圖
    為自己不法所有之犯意，利用其與己○、庚○○○為相識之
    朋友，或經乙○○介紹而認識甲○○、己○介紹而認識丙○○情誼關係，另丁○○為庚○○○同事之關係，先後於如附
    表一所示時間，向附表一所示之甲○○、己○、丙○○、庚○○○、丁○○等人佯稱可投資位於臺北市○○路某停車位
    或有宜蘭縣某處之小木屋可投資，且獲利頗豐等情，另開立
    不知情之朱國忠、高富傳（均已經檢察官為不起訴處分）為
    發票人之支票，作為給付甲○○、己○、丙○○、庚○○○
    、丁○○等人投資款之本金及報酬，以取信甲○○、己○、
    丙○○、庚○○○、丁○○等人，致使甲○○、己○、丙○○、庚○○○、丁○○等人均陷於錯誤，誤以為確實有該投
    資標的及獲利，而分別陸續交付如附表一所示款項予戊○○
    收執（遭詐騙之時間、詐騙之方式、詐騙之金額均詳如附表
    一所示）。嗣甲○○等人屆期將戊○○所交付如附表一所示
    支票予以提示時，均遭退票，至此甲○○等始知投資之事係
    遭詐騙。
二、案經甲○○、己○、庚○○○、丁○○、丙○○訴由灣臺北
    地方法院檢察署檢察官偵查起訴。
    理  由
壹、程序部分
一、按被告以外之人於偵查中向檢察官所為之陳述，除顯有不可
    信之情況者外，得為證據，刑事訴訟法第一百五十九條之一
    第二項定有明文。此乃因檢察官訊問證人、鑑定人等被告以
    外之人時，均能遵守法律規定而不致違法取供，並令具結，
    可信性極高，為兼顧理論與實務而設。故被告、辯護人如主
    張證人於偵查中所為證言顯有不可信之情形者，本乎當事人
    主導證據調查原則，自應負舉證責任，否則，被告以外之人
    向檢察官所為之陳述，毋庸另為證明，即得作為認定被告犯
    罪之證據。查證人即告訴人甲○○、己○、丙○○、庚○○○、丁○○於偵查中之供證，業經檢察官依法令其等具結，
    而被告或辯護人復未指出並證明各該證言有何顯不可信之情
    況，且無其他事證足資認定其等於檢察官訊問時有受違法取
    供情事，得作為本案之證據，合先敘明。
二、次按被告以外之人於審判外之陳述，雖不符前四條之規定，
    而經當事人於審判程序同意作為證據，法院審酌該言詞陳述
    或書面陳述作成時之情況，認為適當者，亦得為證據；當事
    人、代理人或辯護人於法院調查證據時，知有第一百五十九
    條第一項不得為證據之情形，而未於言詞辯論終結前聲明異
    議者，視為有前項之同意；刑事訴訟法第一百五十九條之五
    定有明文。查證人朱國忠於檢察事務官詢問時所為之陳述，
    雖屬傳聞證據，惟檢察官、被告及其辯護人於原審及本院均
    表示無意見而不予爭執，且迄至言詞辯論終結前亦未再聲明
    異議，本院審酌上開證據資料製作時之情況，尚無違法不當
    或證明力明顯過低之瑕疵，亦認以之作為證據，應屬適當。
貳、有罪部分
一、訊據被告戊○○固坦認告訴人甲○○、己○、丙○○、庚○○○、丁○○等人先後於附表一所示之時間各交付如附表一
    所示之款項及其曾交付如附表一所示之支票予告訴人收執之
    事實，惟矢口否認有何詐欺取財犯行，辯稱：伊係向告訴人
    甲○○、己○、丙○○、庚○○○、丁○○等人借款後，自
    己要投資車位及小木屋生意，並非係替告訴人投資。又伊自
    九十三年起即多次持票向告訴人借款，伊之前都按期支付利
    息，此次純係因伊本身週轉不靈所致，伊並沒有詐欺告訴人
    云云。辯護人辯護意旨略以：依據本院向台北縣新店地區農
    會中正分部及台北富邦銀行景美分行所函調之票據交換扣款
    及兌現等紀錄，計有四紙票據係分別由告訴人乙○○、己○
    （以其夫林隆彬名義）兌款，由此可證，兩造確早於九十三
    年間即有資金往來，而被告亦有還款，且上開票款僅係其中
    一部分，且若是投資，如何事先得知紅利多少，而把本金及
    紅利的金額一起開在票裡面，故本件應純係民事糾紛，況兩
    造業已和解，而無涉詐欺等犯行等語。
二、經查：
  (一)被告以與乙○○、己○、庚○○○為相識之朋友，或經乙○○介紹而認識甲○○、己○介紹而認識丙○○情誼關係，另
    丁○○為庚○○○同事之關係，先後於如附表一所示時間，
    向附表一所示之甲○○、己○、丙○○、庚○○○、丁○○
    等人佯稱可投資位於臺北市○○路某停車位或有宜蘭縣某處
    之小木屋可投資，且獲利頗豐等情，另開立不知情之朱國忠
    、高富傳為發票人之支票，作為給付甲○○、己○、丙○○
    、庚○○○、丁○○等人投資款之本金及報酬之事實，業據
    證人即告訴人己○、庚○○○、丁○○於偵查中供證明確（
    第6785號偵查卷第130至133頁），及證人即告訴人甲○○、
    丙○○於偵查及原審中供證明確（同上偵查卷第130、131頁
    、原審卷第34至36頁），暨證人乙○○、己○、庚○○○於
    本院供證綦詳，且上開證人彼此間所陳互核一致，並與證人
    朱國忠於警詢及偵查中供證如附表一所示之支票均係被告簽
    發乙情相符（同上偵查卷第19至22頁、184、185頁）。而被
    告自承與證人乙○○、己○、庚○○○、甲○○、己○等人
    為相識之朋友，與丁○○並不相識，均無恩怨、仇恨關係，
    此為被告所不爭執，證人甲○○等人實無為虛妄陳述，故意
    誣陷被告之必要。佐以甲○○係經由乙○○介紹後始認識被
    告，並交付上開款項，亦為被告供承及證人甲○○供證在卷
    ，且甲○○所提出被告交付之發票人高富傳、票號：AA0000
    000 號、發票日九十六年七月十日，付款銀行永豐商業銀行
    、票面金額一百五十六萬元支票背面記載有「車位」字樣，
    而依證人乙○○於本院供證：該車位二字係伊當著被告、甲○○面前書寫的，伊係因為被告說這筆錢是投資車位用的，
    伊才特別加以註明等語，亦與證人甲○○於原審供證如附表
    一之款項係被告告以投資車位之用等語大致符合。是被告確
    實曾於附表一所示時間，以可投資位於臺北市○○路某停車
    位或有宜蘭縣某處之小木屋可投資，且獲利頗豐等為由，而
    先後向告訴人甲○○等人遊說投資、收取款項之情甚明。
  (二)又告訴人丙○○於如附表一編號四之時間將三十萬元款項匯
    入朱國忠帳戶；及丁○○於附表一編號三、五之時間各將三
    十二萬五千元、三十萬元款項匯入被告、高富傳之帳戶等情
    ，有台新國際商業銀行國內匯款回條一張及華南商業銀行匯
    款回條聯二張在卷可稽，而依被告於原審審理中自承上開告
    訴人匯入自己帳戶內款項是供自己私用，另匯入朱國忠、高
    富傳帳戶內之款項，則已用於兌現以該二人名義簽發之支票
    等語（原審卷第39頁），亦均與投資相關停車位、小木屋費
    用無關，則被告是否果有替告訴人等投資車位或投資小木屋
    之情，已非無疑。況觀諸告訴人等交付被告之款項高達數百
    萬元，金額甚鉅，且經檢察官當庭詢問被告有無投資車位或
    小木屋之證明文件？被告則答稱；時間太久，沒有證據可以
    證明等語（原審卷第39頁），以被告要取得相關投資臺北市
    ○○路停車位及宜蘭小木屋資料，甚或請求法院調閱相關資
    料，均非難事，被告竟捨此不為，徒以時間已久，沒有證據
    可證明等詞回應，益見本案被告自始即無替告訴人投資停車
    位或小木屋之情事。
  (三)再者，被告交付予告訴人等所持有即附表一所示之支票，均
    係被告向朱國忠、高富傳二人借用支票帳戶後，以朱國忠、
    高富傳二人名義開出，且該二支票帳戶皆需由被告自行負責
    支付票款乙節，業據被告供承在卷，並經證人朱國忠於警詢
    及偵查中證述明確（同前偵查卷第19至22頁、第184、185頁
    ）。又經檢視卷附臺北富邦商業銀行支存票據特殊狀況查詢
    表、永豐商業銀行支票存款歷史往來明細查詢一覽表與陽信
    商業銀行客戶對帳單資料結果，此等帳戶並無多餘存款，且
    若有以現金或匯款方式存入之款項，亦隨即供作支票兌現使
    用殆盡。另參以被告並不否認斯時經濟不良，缺錢周轉，另
    向告訴人等取得之款項或供己私用或匯入前開朱國忠、高富
    傳帳戶內以兌現以該二人名義簽發之支票（如前述），及告
    訴人等將被告所交付如附表一所示支票提示後，均遭退票等
    情，足認被告將此第三人為發票人名義之支票交付予告訴人
    等之行為，應僅係為先取信證人甲○○等人之用甚明。因而
    ，堪認被告並無替告訴人等投資停車位或小木屋之真意，卻
    向告訴人等告知有臺北市○○路某停車位或宜蘭縣某處之小
    木屋可投資，且獲利頗豐等詞外，並交付如附表一所示之支
    票（詳如附表一所示），應純係被告為誘使告訴人出資之詐
    術行為，並有為自己不法所有之意圖，至為明確。
  (四)此外，復有支票及退票理由單影本各八紙、匯款單四張、臺
    北富邦商業銀行股份有限公司景美分公司九十七年二月二十
    日北富銀景美字第四九號函暨所附歷史對帳單資料、陽信商
    業銀行景美分行九十七年二月二十五日陽信景美字第九七０
    ０一一號函暨所附開戶資料與客戶對帳單資料、永豐商業銀
    行景美分行九十七年二月二十五日永豐銀景美分行字第八
    號函暨所附支票存款歷史往來明細查詢一覽表在卷可稽。
  (五)被告及辯護人雖執本院向台北縣新店地區農會中正分部及台
    北富邦銀行景美分行所函調之票據交換扣款及兌現等紀錄，
    計有四紙票據，係分別由乙○○、己○（以其夫林隆彬名義
    ）兌款，辯以：被告與告訴人自九十三年間即有借貸往來云
    云。惟上開票據係被告分別於九十三至九十五年間，向乙○○、己○持票調現，與本案係以投資為名，而交付如附表一
    所示之支票之情形不同乙情，業據乙○○、己○於本院供證
    明確。且依被告於本院所陳：伊當時跟告訴人借錢是計畫要
    去投資，並不是要幫他們投資，也沒有要告訴人分擔投資的
    風險，所以伊跟告訴人說我給他們多一點點的利息等語，可
    見本件告訴人供證被告係向渠等佯稱係用以投資等語，顯非
    子虛。故被告辯稱：其僅係向告訴人借款，並非邀集告訴人
    投資云云，要無可採。
  (六)綜上所述，被告前揭所辯，顯係事後卸責之詞，不足採信。
    本件事證明確，被告犯行洵堪認定，應依法論科。
三、核被告於如附表一編號一至六號所為，均係犯刑法第三百三
    十九條第一項之詐欺取財既遂罪。被告上開所犯，犯意各別
    ，應分論併罰。
四、原審就被告所犯如附表一所示之詐欺取財犯行，予以論罪科
    刑，固非無見。惟查：(一)按刑事訴訟法第一百五十九條之一
    第二項規定：「被告以外之人於偵查中向檢察官所為之陳述
    ，除顯有不可信之情況者外，得為證據。」已揭示被告以外
    之人於偵查中向檢察官所為之陳述，原則上為有證據能力，
    僅於顯有不可信之情況，始例外否定其得為證據。再同法第
    一百五十九條之五第一項及第二項關於當事人同意與擬制同
    意，而有證據適格之規定，係以該言詞或書面之供述證據，
    不符同法第一百五十九條之一至一百五十九條之四規定之情
    形而言。查本案證人甲○○、己○、丙○○、庚○○○、丁○○於偵查中向檢察官所為之供證，被告或辯護人未指出並
    證明各該證言有何顯不可信之情況，依刑事訴訟法第一百五
    十九條之一第二項規定，自得作為本案之證據，原判決並未
    敘明上開各該證人於偵查中之供證有何不合於同法第一百五
    十九條之一至第一百五十九之四所定得為證據之情形，即逕
    依同法第一百五十九條之五規定，採為判決之基礎，殊有違
    證據法則，自有未合。(二)被告於本院審理時已與告訴人等達
    成和解，並有和解筆錄可按，原審未及審酌，而於量刑時斟
    酌「被告尚未與甲○○等人達成民事和解」之情狀，其量刑
    顯失之過重，亦有未洽。(三)被告被訴如附表二詐欺取財部分
    ，因被告未有施用詐術之行為，應屬單純民事借貸糾葛，不
    得以刑罰科處（理由如後述），原判決未就此部分事證詳為
    審酌，遽行對被告論科，亦容有未當。被告上訴否認全部犯
    罪，雖無理由，惟原判決既有上揭可議之處，自應由本院撤
    銷改判。爰審酌被告於本案行為時，未有犯罪前科，素行尚
    可，有本院被告前案紀錄表可參，其利用與本案多數被害人
    熟識、不察有異之情況下，以投資為由，多次向被害人詐騙
    財物，並參以本案詐欺取財之次數及金額，及被告於本院審
    理時已與被害人達成訴訟和解，犯後態度良好等一切情狀，
    分別量處如附表一所示之刑及諭知易科罰金之折算標準，併
    定其應執行之刑。又依司法院釋字第六六二號解釋：「中華
    民國九十四年二月二日修正公布之現行刑法第四十一條第二
    項，關於數罪併罰，數宣告刑均得易科罰金，而定應執行刑
    之刑逾六個月者，排除適用同條第一項得易科罰金之規定部
    分，與憲法第二十三條規定有違，並與本院釋字第三六六號
    解釋意旨不符，應自本解釋公布之日起失其效力。」故本件
    被告上開數宣告刑既均得易科罰金，雖所定應執行之刑已逾
    六個月，惟依司法院釋字第三六六號、第六六二號解釋意旨
    ，自仍應諭知易科罰金之折算標準。
、無罪及不另諭知無罪部分：
一、公訴意旨另以：被告意圖為自己不法之所有，於九十六年二
    月及六月間，在如附表二所示之時地，利用告訴人乙○○及
    庚○○○與其熟識已久之信任關係，明知並無在宜蘭之某小
    木屋標的，亦無位於台北市○○路某處之車位可供投資，竟
    為詐取財物，而向其等訛稱：(1)有位於宜蘭之某小木屋可以
    投資，其配偶已在宜蘭買地蓋民宿，已找到金主，獲利頗豐
    ；或(2)有位於興隆路某處之車位，已找到賣主，惟因其資金
    不足，故邀告訴人是否願意投資云云，使告訴人均不疑有他
    ，信以為真，由告訴人庚○○○另邀約同事丁○○加入投資
    ，分別將以現金交付與被告本人，或所謂之投資款項匯至朱
    國忠（另為不起訴處分）及高富傳（另為不起訴處分）帳戶
    內（詳如附表二所示）。被告且於收受其等之投資款項時，
    交付朱國忠所開設台北富邦銀行景美分行第000000000 號支
    票存款帳戶、高富傳所開設陽信商業銀行景美分行第000000
    000 號支票存款帳戶之支票，票面金額則以投資本金加上應
    得利潤簽立，發票日則記載為取回投資款與利潤之日期，詳
    情各如附表二所示，以作為取回本次投資款與利潤之憑據，
    並取信於告訴人等；被告遇有詢及高富傳、朱國忠2 人究與
    被告有何關係時，被告則以下列藉口搪塞：(1)朱國忠乃其配
    偶、高富傳為車位買主；(2)朱國忠、高富傳均為建設公司股
    東；(3)高富傳係合夥人；(4)朱國忠、高富傳為其公司老闆；
    (5)朱國忠係其配偶之合夥人云云，以資合理化其說詞而矇騙
    過關。詎如附表二所示之各該票據屆期提示均不獲兌現，告
    訴人等始知受騙，因認被告此部分亦涉犯刑法第三百三十九
    條第一項之詐欺取財罪嫌等語。
二、按犯罪事實應依證據認定之，無證據不得認定犯罪事實；不
    能證明被告犯罪者，應諭知無罪之判決；刑事訴訟法第一百
    五十四條第二項、第三百零一條第一項分別定有明文。次按
    刑法詐欺罪之成立須行為人以意圖為自己或第三人不法之所
    有，以詐術使人將本人或第三人之物交付為要件，所謂以詐
    術使人交付。必須被詐欺人因其詐術而陷於錯誤，若其所用
    方法不能認為詐術，亦不致使人陷於錯誤，即不構成該罪，
    最高法院四十六年度台上字第二六○號判例參照。又告訴人
    之告訴，係以使被告受刑事訴追為目的，是其陳述是否與事
    實相符，仍應調查其他證據以資審認；被害人之陳述如無瑕
    疵，且就其他方面調查又與事實相符，固足採為科刑之基礎
    ，倘其陳述尚有瑕疵，則在未究明前，遽採為論罪科刑之根
    據，即難認為適法，同院五十二年臺上字第一三○○號、六
    十一年臺上字第三○九九號著有判例可資參酌。
三、公訴人認被告涉有上揭詐欺罪嫌，無非係以證人即告訴人乙○○、庚○○○於警詢、偵查中之證言，及被告曾交付如附
    表二之支票予被害人乙○○、庚○○○等，資為其主要論據
    。惟訊據被告堅決否認上開詐欺取財犯行，辯稱：其係向乙○○、庚○○○借款後，因本身週轉不靈，致如附表二之支
    票無法兌現，伊並無詐欺之意思等語。經查：
  (一)證人即告訴人乙○○固於警詢及偵查中指稱：伊給被告六十
    萬元是投資羅東小木屋款項，不是借款，被告說每月給伊一
    萬五千元分紅，並說投資到10月分就歸還本金及計算總投資
    利潤等語（第6785號偵查卷第34、103 頁）；及證人即告訴
    人庚○○○於警詢中指訴：被告於九十六年六月二十二日打
    電話予伊，告以她同事在台北市○○路所投資之車位要出售
    ，找伊投資，伊便與同事丁○○一人一半出資共同投資五十
    萬元等語（同上偵查卷第27頁），證人即告訴人丁○○於偵
    查中供證：是被告打電話給庚○○○說有停車位可以投資，
    轉手可賺錢，庚○○○問伊要不要一起投資，伊便與庚○○○各出一半，於九十六年六月二十二日匯款三十萬元等語（
    同上偵查卷131、132頁）。惟與證人乙○○於本院供證：上
    開六十萬元伊原係要投資，但因被告說投資金額很大，她改
    先跟伊借，照付伊利息，伊有同意改成借款等語，及證人庚○○○於本院供證：九十六年六月二十二日由丁○○匯款三
    十萬元予被告，是借款，並非投資車位等語不同。是以，告
    訴人乙○○、庚○○○於偵查中指訴如附表二之款項係投資
    小木屋或投資停車位，顯有瑕疵可指，尚難遽予憑信。
  (二)被告自九十三年即與告訴人乙○○有資金借貸往來，及自九
    十四年後，與告訴人庚○○○亦曾多次借款之事實，業經告
    訴人乙○○、庚○○○於本院供證在卷，並有台北縣新店地
    區農會中正分部及台北富邦銀行景美分行所函調之票據交換
    扣款及兌現紀錄附卷足憑（本院卷第48至95頁）。又被告前
    向乙○○、庚○○○等借款所交付之票據除附表二之支票外
    ，餘均兌現，亦為告訴人乙○○、庚○○○於本院供證明確
    ，故被告所辯：如附表二之款項係向告訴人乙○○、庚○○○等調借，此次係週轉不靈，致上開支票無法兌現等語，尚
    非子虛。
  (三)因此，被告因借款之故，而依其與告訴人間往昔持票調現之
    方式，交付如附表二之支票予告訴人乙○○、庚○○○等，
    ，雖上開支票事後未遵期兌現，亦難認被告於借款之初有何
    施用詐術之行為。
四、綜上所述，依本件全部證據資料，足認被告就附表二部分之
    辯解，應屬可採。此外，本院復查無其他積極之證據，足資
    認定被告確有公訴意旨所指如附表二之詐欺取財犯行，自屬
    不能證明被告犯罪。原判決就此部分未就全案事證詳為審酌
    ，遽行對被告論科，自非允洽，被告提起上訴，否認此部分
    犯罪（指摘原判決此部分不當），為有理由，自應由本院將
    原判決撤銷，就被告被訴於九十六年二月間向乙○○詐欺取
    財部分（如附表二編號1部分）另為無罪之諭知。至被告被
    訴如附表二編號2部分，因公訴人認此部分與被告上開如附
    表一編號6向庚○○○、丁○○詐欺之有罪部分係屬實質一
    罪關係，爰不另為無罪之諭知。
據上論斷，應依刑事訴訟法第369條第1項前段、第364條、第299
條第1項前段、第301條第1項，刑法第339條第1項、第41條第1項
、第51條第5款，刑法施行法第1條之1，判決如主文。
本案經檢察官李月治到庭執行職務。
中    華    民    國    98    年    8     月    20    日
            刑事第二十一庭審判長法  官  蘇隆惠
                                法  官  曾家貽
                                法  官  楊力進
以上正本證明與原本無異。
不得上訴。
                                書記官  楊麗娟
中    華    民    國    98    年    8     月    21    日
附錄：本案論罪科刑法條全文
刑法第339條第1項
（普通詐欺罪）
意圖為自己或第三人不法之所有，以詐術使人將本人或第三人之
物交付者，處5年以下有期徒刑、拘役或科或併科1千元以下罰金
。
附表一：
┌──┬───┬─────┬─────────────┬────┬────┬──────────┐
│編號│被害人│犯罪時間  │詐  騙  方  式            │交付款項│所犯法條│主                文│
│    │      │          │                          │時間及金│        │                    │
│    │      │          │                          │額      │        │                    │
├──┼───┼─────┼─────────────┼────┼────┼──────────┤
│ 一 │甲○○│96年5 月29│戊○○於左開時間向被害人佯│96年5 月│刑法第33│戊○○犯詐欺取財罪，│
│    │      │日        │稱：出資1,330,000 元，即可│29日交付│9條第1項│處有期徒刑伍月，如易│
│    │      │          │投資位於臺北市○○路某停車│現金1,33│        │科罰金，以新臺幣壹仟│
│    │      │          │位，該車位轉賣，一個月並有│ 0,000元│        │元折算壹日。        │
│    │      │          │200, 000餘元之獲利等語外，│（起訴書│        │                    │
│    │      │          │另再開立發票人高富傳、票號│物載為96│        │                    │
│    │      │          │：AA 0000 000 號、發票日96│年5 月30│        │                    │
│    │      │          │年7 月10日，付款銀行永豐商│日或31日│        │                    │
│    │      │          │業銀行、票面金額1,560,000 │）      │        │                    │
│    │      │          │元之支票，作為歸還及給付被│        │        │                    │
│    │      │          │害人本金、利息之用，以取信│        │        │                    │
│    │      │          │被害人，致被害人陷於錯誤，│        │        │                    │
│    │      │          │而給付投資款予戊○○      │        │        │                    │
├──┼───┼─────┼─────────────┼────┼────┼──────────┤
│ 二 │己○  │96年5 月30│戊○○於左開時間至被害人位│96年6 月│刑法第33│戊○○犯詐欺取財罪，│
│    │      │日左右    │於臺北縣新店市○○路41巷8 │ 1日交付│9條第1項│處有期徒刑月，如易│
│    │      │          │弄5 號住處向被害人佯稱：出│600,000 │        │科罰金，以新臺幣壹仟│
│    │      │          │資600,000 元，即可投資位於│元      │        │元折算壹日。        │
│    │      │          │臺北市○○路某停車位，一個│        │        │                    │
│    │      │          │月可分紅66,0 00 元等語外，│        │        │                    │
│    │      │          │另再開立發票人朱國忠、票號│        │        │                    │
│    │      │          │：CM0000000 號、發票日96年│        │        │                    │
│    │      │          │7 月1 日，付款銀行富邦商業│        │        │                    │
│    │      │          │銀行、票面金額661,000 元之│        │        │                    │
│    │      │          │支票，作為歸還及給付被害人│        │        │                    │
│    │      │          │本金、利息之用，以取信被害│        │        │                    │
│    │      │          │人，致被害人陷於錯誤，而給│        │        │                    │
│    │      │          │付投資款予戊○○          │        │        │                    │
├──┼───┼─────┼─────────────┼────┼────┼──────────┤
│ 三 │顧林佩│96年6月1日│戊○○於左開時間先撥打電話│於96年6 │刑法第33│戊○○犯詐欺取財罪，│
│    │芬    │          │予庚○○○向庚○○○佯稱：│月1 日以│9條第1項│處有期徒刑貳月，如易│
│    │丁○○│          │有位於臺北市○○路車位可投│匯款方式│        │科罰金，以新臺幣壹仟│
│    │      │          │資，需出資325,000 元，一個│交付325,│        │元折算壹日。        │
│    │      │          │月即可歸還本金及分紅70,000│000元（ │        │                    │
│    │      │          │元等語外，另再開立發票人朱│庚○○○│        │                    │
│    │      │          │國忠、票號：CM0000000 號、│、丁○○│        │                    │
│    │      │          │發票日96年7 月1 日，付款銀│各出資1 │        │                    │
│    │      │          │行富邦商業銀行、票面金額  │半）    │        │                    │
│    │      │          │395,000 元，作為歸還及給付│        │        │                    │
│    │      │          │本金、利息之用，以取信顧林│        │        │                    │
│    │      │          │佩芬，惟庚○○○因資金不足│        │        │                    │
│    │      │          │，乃告知友人丁○○有此投資│        │        │                    │
│    │      │          │機會，並詢問是否一同投資，│        │        │                    │
│    │      │          │以致被害人2 人均陷於錯誤，│        │        │                    │
│    │      │          │而給付投資款予戊○○      │        │        │                    │
├──┼───┼─────┼─────────────┼────┼────┼──────────┤
│ 四 │己○  │96年6 月14│戊○○於左開時間先撥打電話│己○先於│刑法第33│戊○○犯詐欺取財罪，│
│    │丙○○│日        │予己○向己○佯稱：戊○○先│96年6 月│9條第1項│處有期徒刑肆月，如易│
│    │      │          │生在宜蘭有土地要蓋小木屋，│15日交付│        │科罰金，以新臺幣壹仟│
│    │      │          │是否有意願投資，惟己○因資│現金600,│        │元折算壹日。        │
│    │      │          │金不足，希望丙○○能共同出│000 元。│        │                    │
│    │      │          │資，戊○○與己○2 人乃隨即│嗣丙○○│        │                    │
│    │      │          │至丙○○住處戊○○再對孫元│另以匯款│        │                    │
│    │      │          │梅佯稱：出資是要投資搭蓋位│方式，交│        │                    │
│    │      │          │於宜蘭某處之小木屋，一個月│付300,00│        │                    │
│    │      │          │即可連本帶利返還本金及利息│0元     │        │                    │
│    │      │          │等語外，另再開立發票人朱國│        │        │                    │
│    │      │          │忠、票號：CM0000000 號、發│        │        │                    │
│    │      │          │票日96年8 月2 日，付款銀行│        │        │                    │
│    │      │          │富邦商業銀行、票面金額1,  │        │        │                    │
│    │      │          │175,000 元，作為歸還及給付│        │        │                    │
│    │      │          │被害人本金、利息之用，以取│        │        │                    │
│    │      │          │信被害人，致被害人陷於錯誤│        │        │                    │
│    │      │          │，而接續給付投資款予戊○○│        │        │                    │
├──┼───┼─────┼─────────────┼────┼────┼──────────┤
│ 五 │顧林佩│96年6 月15│戊○○於左開時間先撥打電話│於96年6 │刑法第33│戊○○犯詐欺取財罪，│
│    │芬    │日        │予庚○○○向庚○○○佯稱：│月15日以│9條第1項│處有期徒刑貳月，如易│
│    │丁○○│          │有位於宜蘭縣地區之小木屋可│匯款之方│        │科罰金，以新臺幣壹仟│
│    │      │          │頭資，出資300,000 元，一個│式交付30│        │元折算壹日。        │
│    │      │          │月即可歸還原本及分紅91,700│0,000元 │        │                    │
│    │      │          │元等語外，另再開立發票人朱│（顧林佩│        │                    │
│    │      │          │國忠、票號：CM0000000 號、│芬、陳雅│        │                    │
│    │      │          │發票日96年7 月1 日，付款銀│婷各出資│        │                    │
│    │      │          │行富邦商業銀行、票面金額39│1半）   │        │                    │
│    │      │          │1,700 元，作為歸還及給付本│        │        │                    │
│    │      │          │金、利息之用，以取信顧林佩│        │        │                    │
│    │      │          │芬，惟庚○○○因資金不足，│        │        │                    │
│    │      │          │乃轉告之丁○○有此投資機會│        │        │                    │
│    │      │          │，並詢問是否一同投資，以致│        │        │                    │
│    │      │          │2 人均陷於錯誤，而給付投資│        │        │                    │
│    │      │          │款予戊○○                │        │        │                    │
├──┼───┼─────┼─────────────┼────┼────┼──────────┤
│ 六 │顧林佩│96年6 月22│戊○○於左開時間先撥打電話│96年6 月│刑法第33│戊○○犯詐欺取財罪，│
│    │芬    │日        │予庚○○○向庚○○○佯稱：│22日之後│9條第1項│處有期徒刑貳月，如易│
│    │丁○○│          │與同事一同投資位於臺北市興│某日以網│        │科罰金，以新臺幣壹仟│
│    │      │          │隆路車位，該同事要出售，是│路匯款之│        │元折算壹日。        │
│    │      │          │否有意願投資，獲利頗豐等語│方式交付│        │                    │
│    │      │          │外，另再開立發票人高富傳、│200,000 │        │                    │
│    │      │          │票號：AD0000000號、發票日 │元（顧林│        │                    │
│    │      │          │96年7月10日，付款銀行陽信 │佩芬、陳│        │                    │
│    │      │          │商業銀行、票面金額217,000 │雅婷均各│        │                    │
│    │      │          │元，作為歸還或給付本金、利│出資一半│        │                    │
│    │      │          │息之用，以取信庚○○○，惟│）      │        │                    │
│    │      │          │庚○○○因資金不足，乃轉告│        │        │                    │
│    │      │          │之丁○○有此投資機會，並詢│        │        │                    │
│    │      │          │問是否一同投資，以致二人均│        │        │                    │
│    │      │          │陷於錯誤，而給付付投資款予│        │        │                    │
│    │      │          │戊○○。                  │        │        │                    │
└──┴───┴─────┴─────────────┴────┴────┴──────────┘
附表二：
┌──┬───┬─────┬─────────────┬────┬──────────┐
│編號│被害人│時      間│公訴人所指被告之詐騙方式  │交付款項│備                註│
│    │      │          │                          │時間及金│                    │
│    │      │          │                          │額      │                    │
├──┼───┼─────┼─────────────┼────┼──────────┤
│ 一 │乙○○│96年2 月間│被告於左開時間向被害人佯稱│96年2 月│                    │
│    │      │          │：出資600,000元，投資位於 │間交付現│                    │
│    │      │          │宜蘭羅東地區之小木屋，每月│金600,00│                    │
│    │      │          │即可獲得15,000元之利潤，並│0元     │                    │
│    │      │          │於96年10月間可歸還投資本金│        │                    │
│    │      │          │及給付投資利潤總額等語外，│        │                    │
│    │      │          │另再開立發票人朱國忠、票號│        │                    │
│    │      │          │：CM0000000號、發票日96年 │        │                    │
│    │      │          │6月25日、付款銀行富邦商業 │        │                    │
│    │      │          │銀行、票面金額6,000,000元 │        │                    │
│    │      │          │之支票交付被害人收執，以取│        │                    │
│    │      │          │信被害人，致被害人陷於錯誤│        │                    │
│    │      │          │，而給付投資款予被告。    │        │                    │
├──┼───┼─────┼─────────────┼────┼──────────┤
│ 二 │顧林佩│96年6 月22│被告於左開時間先撥打電話予│96年6月 │                    │
│    │芬    │日        │被害人庚○○○向庚○○○佯│22日以匯│                    │
│    │丁○○│          │稱：與同事一同投資位於臺北│款方式交│                    │
│    │      │          │市○○路車位，該同事要出售│付300,00│                    │
│    │      │          │，是否有意願投資，獲利頗豐│0元（顧 │                    │
│    │      │          │等語外，另再開立發票人高富│林佩芬、│                    │
│    │      │          │傳、票號：AD137288號、發票│丁○○均│                    │
│    │      │          │日96年6月30日，付款銀行陽 │各出資一│                    │
│    │      │          │信商業銀行、票面金額313,00│半）    │                    │
│    │      │          │0 元，作為歸還或給付本金、│        │                    │
│    │      │          │利息之用，以取信庚○○○，│        │                    │
│    │      │          │惟庚○○○因資金不足，乃轉│        │                    │
│    │      │          │告同事即被害人丁○○有此投│        │                    │
│    │      │          │資機會，並詢問是否一同投資│        │                    │
│    │      │          │，以致二人均陷於錯誤，而給│        │                    │
│    │      │          │付付投資款予被告。        │        │                    │
└──┴───┴─────┴─────────────┴────┴──────────┘


司法院資訊處製作；財團法人民間司法改革基金會備份。
